臺灣臺中地方法院刑事判決　　　　　　　　　　　　九十三年度訴字第二五號
　　公　訴　人　臺灣臺中地方法院檢察署檢察官
　　被　　　告　甲○○
右列被告因違反毒品危害防制條例案件，經檢察官提起公訴（九十三年度毒偵字第三
０七三號），本院合議庭裁定改依簡式審判程序審理後，判決如左：
    主  文
甲○○施用第一級毒品，累犯，處有期徒刑拾月；扣案之海洛因壹包（淨重零點零伍
公克、包裝重零點貳捌公克），沒收銷燬之；扣案之注射針筒壹支，沒收。又施用第
二級毒品，累犯，處有期徒刑柒月。應執行有期徒刑壹年肆月；扣案之海洛因壹包（
淨重零點零伍公克、包裝重零點貳捌公克），沒收銷燬之；扣案之注射針筒壹支，沒
收。
    犯  罪  事  實
一、甲○○前於民國八十六年間因違反肅清煙毒條例案件，經依臺灣高等法院臺中分
    院八十六年度上訴字第二二二二號裁定送觀察、勒戒後，因認無繼續施用毒品之
    傾向，而由臺灣高等法院臺中分院於八十七年十月六日以八十六年度上訴字第二
    二二二號判決免刑確定在案。其後又於八十八年間因施用毒品案件，經依本院八
    十八年度毒聲字第一六三四號裁定送觀察、勒戒後，因認有繼續施用毒品之傾向
    ，而由本院以八十八年度毒聲字第二０九二號裁定令入戒治處所施以強制戒治，
    經強制戒治期滿三月後，成效經評定為合格，再經本院以八十八年度毒聲字第四
    六四六號裁定停止戒治，所餘戒治期間，付保護管束，而甲○○所犯前揭施用毒
    品部分，則為臺灣臺中地方法院檢察署檢察官以八十八年度偵字第五四九七號提
    起公訴，並經本院於八十八年七月九日以八十八年度中簡字第九五九號判處有期
    徒刑五月確定；另因甲○○復於八十九年間因施用第一級、第二級毒品案件，經
    臺灣臺中地方法院檢察署檢察官以八十九年度毒偵字第七三九號提起公訴，由本
    院以八十九年度訴字第八四六號各判處有期徒刑八月、六月，並定其應執行有期
    徒刑一年一月，且經臺灣高等法院臺中分院於八十九年十月九日以八十九年度上
    訴字第一四０二號判決上訴駁回確定，而於九十一年二月二十日縮短刑期執行完
    畢。詎仍不知悔改，竟基於施用第一級毒品海洛因之犯意，於九十三年八月十二
    日下午七時三十分許，在位於臺中市○區○○路之三信公園內，以將海洛因置於
    注射針筒施打身體之方式，施用海洛因一次。又基於施用第二級毒品安非他命之
    犯意，於九十三年八月十二日下午八時零五分許前二、三小時左右，在其友人位
    於臺中市○區○○路之住處，以將安非他命置於吸食器中點火產生煙霧以吸食之
    方式，施用安非他命一次。嗣為警於九十三年八月十二日下午八時零五分許，在
    上開三信公園內查獲，並扣得海洛因一包（淨重零點零五公克、包裝重零點二八
    公克）及甲○○所有，供施用海洛因所用之注射針筒一支，始獲悉上情。
二、案經臺中市警察局第六分局報請臺灣臺中地方法院檢察署檢察官偵查起訴。
    理  由
一、右揭犯罪事實，業據被告甲○○於本院審理時坦承不諱，且被告為警查獲後，經
    警採尿送驗之結果，確呈海洛因代謝物嗎啡及安非他命代謝物甲基安非他命之陽
    性反應，復有尿液代號與真實姓名對照表及詮昕科技股份有限公司濫用藥物尿液
    檢驗報告在卷可稽，而扣案之白色粉末一包，經送鑑定之結果，確係第一級毒品
    海洛因，淨重零點零五公克，包裝重零點二八公克，亦有法務部調查局九十三年
    十一月十八日調科壹字第一二○○一四六八九號鑑定通知書存卷可參，是足見被
    告上開自白，核與事實相符。本件事證明確，被告之上開犯行，洵堪認定。
二、被告前於八十八年間因施用毒品案件，經依本院八十八年度毒聲字第一六三四號
    裁定送觀察、勒戒後，因認有繼續施用毒品之傾向，而由本院以八十八年度毒聲
    字第二０九二號裁定令入戒治處所施以強制戒治，經強制戒治期滿三月後，成效
    經評定為合格，再經本院以八十八年度毒聲字第四六四六號裁定停止戒治，所餘
    戒治期間，付保護管束，又於八十九年間因施用第一級、第二級毒品案件，經本
    院以八十九年度毒聲字第四五三號裁定令入戒治處所施以強制戒治，而於八十九
    年九月八日執行期滿，此有臺灣高等法院被告全國前案紀錄表在卷可憑，則被告
    於前案強制戒治執行完畢後，五年內再行施用毒品，依法應予論科。是核被告甲
    ○○所為，分別係犯毒品危害防制條例第十條第一項之施用第一級毒品罪及同條
    第二項之施用第二級毒品罪。其先後持有海洛因及安非他命之低度行為，皆分別
    為其施用之高度行為所吸收，均不另論罪。被告前因施用毒品案件，經依本院八
    十八年度毒聲字第一六三四號裁定送觀察、勒戒後，因認有繼續施用毒品之傾向
    ，而由本院以八十八年度毒聲字第二０九二號裁定令入戒治處所施以強制戒治，
    經強制戒治期滿三月後，成效經評定為合格，再經本院以八十八年度毒聲字第四
    六四六號裁定停止戒治，所餘戒治期間，付保護管束，而被告所犯前揭施用毒品
    部分，則為臺灣臺中地方法院檢察署檢察官以八十八年度偵字第五四九七號提起
    公訴，並經本院於八十八年七月九日以八十八年度中簡字第九五九號判處有期徒
    刑五月確定；另因被告復於八十九年間因施用第一級、第二級毒品案件，經臺灣
    臺中地方法院檢察署檢察官以八十九年度毒偵字第七三九號提起公訴，由本院以
    八十九年度訴字第八四六號各判處有期徒刑八月、六月，並定其應執行有期徒刑
    一年一月，且經臺灣高等法院臺中分院於八十九年十月九日以八十九年度上訴字
    第一四０二號判決上訴駁回確定，而於九十一年二月二十日縮短刑期執行完畢，
    此有臺灣臺中地方法院檢察署刑案資料查註紀錄表及臺灣高等法院被告全國前案
    紀錄表在卷可按，其於有期徒刑執行完畢後五年內再犯本件有期徒刑以上之罪，
    為累犯，均應依刑法第四十七條規定加重其刑。被告所犯上開二罪間，犯意各別
    ，構成要件互殊，應分論併罰。爰審酌被告業經強制戒治執行完畢，猶再施用毒
    品不輟，顯見其毒癮非淺，而施用毒品除戕害自身健康外，對社會秩序亦產生不
    良影響，惟其事後業於本院審理時坦承犯行，顯然尚知所悔悟等一切情狀，分別
    量處如主文所示之刑，並定其應執行之刑，以示懲儆。扣案之第一級毒品海洛因
    一包（淨重零點零五公克、包裝重零點二八公克），係屬毒品危害防制條例第二
    條所管制之第一級毒品，是應依同條例第十八條第一項前段之規定，宣告沒收銷
    燬之。至扣案之注射針筒一支，係被告所有，供施用海洛因所用之物，業據被告
    供承在卷，爰依刑法第三十八條第一項第二款之規定宣告沒收。
據上論斷，應依刑事訴訟法第二百七十三條之一第一項、第二百九十九條第一項前段
，毒品危害防制條例第十條第一項、第二項、第十八條第一項前段，刑法第十一條、
、第四十七條、第五十一條第五款、第三十八條第一項第二款，判決如主文。
中      華      民      國    九十四    年      一    月    二十七      日
                              臺灣臺中地方法院刑事第一庭
                                      法  官  許  惠  瑜
右正本證明與原本無異。
如不服本判決，應於送達後十日內向本院提出上訴狀（須附繕本），上訴於臺灣高等
法院臺中分院。
                                      書記官
中      華      民      國    九十四    年      一    月    二十七      日
附錄論罪科刑法條
毒品危害防制條例第十條
施用第一級毒品者，處六月以上五年以下有期徒刑。
施用第二級毒品者，處三年以下有期徒刑。
